臺灣桃園地方法院民事裁定
111年度消債清字第114號
聲  請  人  
即  債務人  華遠祥  
代  理  人  汪哲論律師（法扶律師）
上列當事人因消費者債務清理事件聲請清算，本院裁定如下：
    主  文
債務人甲○○自民國一一一年十一月十七日下午五時起開始清算程
序。
命司法事務官進行本件清算程序。
    理  由
一、聲請意旨略以：聲請人現無業，名下除華通電腦股票外，別
    無其他財產，而無擔保或無優先權之債務總額約為新臺幣（
    下同）52萬6,089元，復未經法院裁定開始清算程序或宣告
    破產，於民國111年6月向本院聲請消費者債務清理之調解，
    因聲請人與最大債權銀行花旗（台灣）商業銀行股份有限公
    司（下稱花旗銀行）意見不一致而調解不成立，聲請人每月
    薪資扣除必要生活費用後，無法清償上開債務，爰聲請清算
    等語。
二、按債務人不能清償債務或有不能清償之虞者，得依消費者債
    務清理條例（下稱消債條例）所定更生或清算程序，清理其
    債務；債務人無擔保或無優先權之本金及利息債務總額未逾
    1,200萬元者，於法院裁定開始清算程序或宣告破產前，得
    向法院聲請更生；法院開始更生程序之裁定，應載明其年、
    月、日、時，並即時發生效力，消債條例第3條、第42條第1
    項及第45條第1項分別定有明文。次按債務人對於金融機構
    負債務者，在聲請更生或清算前，應向最大債權金融機構請
    求協商債務清償方案，或向其住、居所地之法院或鄉、鎮、
    市、區調解委員會聲請債務清理之調解，同條例第151條第1
    項定有明文。
三、經查：
㈠㈠關於前置協商之要件：
　　聲請人前於111年6月間向本院聲請消費者債務清理之調解，
    因無力清償債務而與最大債權銀行即花旗銀行調解不成立等
    情，有本院調解不成立證明書（見司消債調卷第45頁）在卷
    可稽，堪可採認。
　㈡聲請人之債務總額：
　　聲請人陳報無擔保或無優先權之債務總額約52萬6,089元，
    經最大債權銀行花旗銀行整合其與金融機構債權人中國信託
    商業銀行股份有限公司之債權後，陳報金融機構債權額為47
    萬568元（見司消債調卷第44頁）。故本件聲請人之債務總
    額應為47萬568元。
㈢㈢關於聲請人之財產及收入：
　　聲請人名下除華通電腦股票外，別無任何財產，此有全國財
    產稅總歸戶財產查詢清單、臺灣股市資訊網在卷可稽（見司
    消債調卷第19頁、第26頁至第27頁）；收入部分，聲請人陳
    稱現無業，業提出收入證明切結書以佐（見消債清卷第17頁
    ），經查聲請人最新年度所得資料雖有正達精密股份有限公
    司及艾瑞克人力資源管理顧問有限公司之薪資所得，惟均已
    分別於110年6月30日、111年6月1日退保，且現無最新投保
    資料，此有本院依職權調取聲請人稅務及勞保資料查詢表附
    個資卷可稽，堪信聲請人應無隱藏其他薪資收入，又本院審
    酌聲請人屬第2、3類重度身心障礙人士（見司消債調卷第24
    頁），相較其他同年紀之青壯年人，難認得以快速取得新就
    業機會，是本院現以0元列計聲請人每月收入，尚屬合理。
㈣㈣關於聲請人之必要支出：
　1.依聲請人最新陳報內容僅陳明每月必要支出金額為1萬8,337
    元，而未明列各項支出之數額、原因及種類，亦未就上開支
    出提出相關單據（見司消債調卷第10頁背面），然本院審酌
    此金額未逾行政院衛生福利部所公告111年桃園市每人每月
    最低生活費用每人每月為1萬5,281元之1.2倍即1萬8,337元
    之範圍（參酌消債條例第64條之2第1項之規定），是以1萬8
    ,337元為聲請人個人每月必要之支出，尚屬合理。
　2.子女扶養費9,169元：　
　　聲請人自陳與配偶育有1名未成年子女，每月需負擔扶養費
    共計9,169元，業提出子女之戶籍謄本以佐（見消債清卷第1
    2頁），查聲請人子女為未成年（於93年出生），應認無謀
    生能力，堪認有受扶養之必要。從而，本院審酌聲請人所列
    子女扶養費應以111年度桃園市每人每月最低生活費標準之1
    .2倍即1萬8,337元之6成為標準計算，與配偶平均分攤後核
    估未成年子女扶養費應為5,501元（計算式：1萬8,337元×60
    ％÷2＝5,501元，小數點以下四捨五入），是聲請人提列扶養
    費於5,501元範圍內，准予列計，逾此範圍則不予列計。
　3.準此，聲請人每月維持基本生活和履行法定扶養義務之必要
    金額應為2萬3,838元（計算式：1萬8,337元＋5,501元＝2萬3,
    838元）。
　㈤從而，聲請人以上開收入扣除必要支出後，每月已無餘額（
    計算式：0元－2萬3,838元＝-2萬3,838元）可供清償債務，審
    酌聲請人目前之收支及財產狀況，至其退休時止，顯無法清
    償聲請人前揭所負欠之債務總額，又聲請人名下股利如以11
    1年5月27日收盤價計1360股，現值僅約6萬4,328元（見司消
    債卷第26頁），縱經變賣亦無得一次清償全部債務之可能，
    考量該積欠債務之利息或違約金仍在增加中等情況，堪認聲
    請人之收入及財產狀況，已不能清償上開債務，自應許聲請
    人得藉由清算程序清理債務。
四、此外，復查無聲請人有消債條例第6條第3項、第8條或第82
    條第2項所定駁回清算聲請之事由存在。從而，聲請人既屬
    不能清償債務，其聲請清算洵屬有據，應予准許，並依前揭
    法律規定，命司法事務官進行本件清算程序，爰裁定如主文
    。　
中　　華　　民　　國　　111 　年　　11　　月　　17　　日
                  民事第二庭    法　官　許自瑋
正本係照原本作成。
本裁定不得抗告。
本裁定業已於111年11月17日下午5時公告。
中　　華　　民　　國　　111 　年　　11　　月　　17　　日
                                書記官  吳光彧